臺灣新竹地方法院刑事判決
110年度訴字第710號
公  訴  人  臺灣新竹地方檢察署檢察官
被      告  梁翃雲





上列被告因傷害等案件，經檢察官提起公訴（110 年度偵字第10
107、11655號），被告於本院準備程序中，就被訴事實均為有罪
之陳述，經告知簡式審判程序之旨，並聽取公訴人及被告之意見
後，經本院合議庭評議後裁定依簡式審判程序審理，本院判決如
下：
    主  文
梁翃雲犯傷害罪，處拘役參拾日，如易科罰金，以新臺幣壹仟元
折算壹日。又犯恐嚇危害安全罪，處拘役貳拾日，如易科罰金，
以新臺幣壹仟元折算壹日。又犯傷害罪，處有期徒刑肆月，如易
科罰金，以新臺幣壹仟元折算壹日。扣案之園藝用剪刀壹支沒收
之。拘役部分應執行拘役肆拾日，如易科罰金，以新臺幣壹仟元
折算壹日。
    事  實
一、緣梁翃雲、劉子豪及王柏凱均在新竹縣寶山鄉力行三路台積
　　電12廠新建工程工作，劉子豪及王柏凱因工作認識，惟梁翃
　　雲與劉子豪及王柏凱互不相識。梁翃雲因不明原因對劉子豪
　　心生不滿，基於傷害他人身體之犯意，於民國110 年8 月31
　　日8 時15分許，見劉子豪經過台積電12廠新建工程南二所門
　　口，乃持安全帽1 頂（未扣案）毆打劉子豪頭部，致劉子豪
　　受有頭部挫傷疑似腦震盪之傷勢。梁翃雲因前述行為，致其
　　門禁卡遭停權無法進入上開工程工區，乃於110 年9 月2 日
　　下午前往台積電12廠新建工程南二所，欲找劉子豪理論，為
　　警獲報後前往處理，梁翃雲方才離去。梁翃雲心有不甘，於
　　110 年9 月4 日17時許，將園藝用剪刀1 支插在身後，前往
　　台積電12廠新建工程G8崗哨前等候劉子豪，見劉子豪走出，
　　即上前推打劉子豪，劉子豪見梁翃雲隨身攜帶前開園藝用剪
　　刀，因恐梁翃雲對其不利，遂退回台積電12廠新建工程G8崗
　　哨內，另聯絡王柏凱到場，王柏凱接獲通知，持金屬製料管
　　（工作上做為欄干之材料）前往，惟王柏凱抵達台積電12廠
　　新建工程G8崗哨時已不見梁翃雲蹤影，王柏凱遂陪同劉子豪
　　走向機車停放處牽車，由劉子豪騎乘機車搭載其同事蔡子文
　　欲返回工務所，詎梁翃雲另行起意，並基於恐嚇危害安全之
　　犯意，於同日17時2 分許，見劉子豪騎乘機車搭載蔡子文經
　　過台積電12廠新建工程G8崗哨前，乃持前開園藝用剪刀自對
　　向車道走向劉子豪，劉子豪見狀心生畏懼，致生危害於其生
　　命及身體安全，其隨即騎乘機車折返，將機車停放在路邊。
　　惟梁翃雲仍繼續持前開園藝用剪刀朝劉子豪方向前進，亦在
　　台積電12廠新建工程G8崗哨前之王柏凱見梁翃雲持該園藝用
　　剪刀朝自己與劉子豪所在方向前進，認梁翃雲欲對自己與劉
　　子豪不利，遂持該金屬製料管上前毆打梁翃雲手部欲制止梁
　　翃雲，詎梁翃雲另行起意，並基於傷害他人身體之犯意，持
　　前開園藝用剪刀朝王柏凱揮砍，王柏凱跌坐在地，所持該金
　　屬製料管噴飛離手，梁翃雲持前開園藝用剪刀朝王柏凱揮砍
　　數次，王柏凱起身撿持該金屬製料管回擊，梁翃雲持前開園
　　藝用剪刀朝王柏凱揮砍，王柏凱再度跌坐在地，梁翃雲再度
　　持前開園藝用剪刀朝王柏凱揮砍，王柏凱起身持該金屬製料
　　管再度回擊，梁翃雲復再持前開園藝用剪刀朝王柏凱揮砍，
　　王柏凱復再度跌坐在地，王柏凱復再度起身持該金屬製料管
　　回擊，雙方互有前述行為後，致王柏凱因而受有胸部、手部
　　、髖部開放性傷口等傷勢，梁翃雲亦受傷（王柏凱所涉傷害
　　部分另案經臺灣新竹地方檢察署檢察官為不起訴處分在案）
　　。隨後2 人自行停手相互對峙，僵持約1 分鐘左右，梁翃雲
　　自行走向台積電12廠新建工程G8崗亭處，嗣後為警據報到場
　　處理，扣得前開園藝用剪刀1 支，因而為警循線查悉上情。
二、案經劉子豪及王柏凱均訴由內政部警政署保安警察第二總隊
　　第三大隊第一中隊報請臺灣新竹地方檢察署檢察官偵查起訴
　　。
　　理  由
一、本件被告梁翃雲所犯為刑法第277 條第1 項之傷害罪及同法
　　第305 條恐嚇危害安全罪等，均非死刑、無期徒刑、最輕本
　　刑為3 年以上有期徒刑之罪，或高等法院管轄第一審之案件
　　，被告於本院準備程序時，就被訴事實均為有罪之陳述，經
　　本院合議庭認合於刑事訴訟法第273 條之1 第1 項之規定，
　　裁定進行簡式審判程序，先予敘明。
二、訊據被告梁翃雲對於上揭事實均坦承不諱（見訴字第710 號
　　卷第207、229、231 頁），並經劉子豪及王柏凱於警詢及偵
　　訊時指訴綦詳，且為證人蔡子文於警詢及偵訊時證述明確（
　　見偵字第10107 號卷第28至30、33至36、39至42、87至89、
　　100、101、103頁、偵字第11655號卷第19至22頁），復有警
　　員吳浩殷所出具之職務報告1 份、新竹馬偕紀念醫院所出具
　　之診斷證明書2 份、保安警察第二總隊第三大隊第一中隊扣
　　押筆錄1 份、扣押物品收據1 份、扣押物品目錄表1 份、現
　　場及扣案物照片共5 幀、被告之照片2 幀暨監視器畫面翻拍
　　照片35幀等附卷足稽（見偵字第10107 號卷第8 、32、38、
　　44至48、56至62頁、偵字第11655 號卷第25至39頁），此外
　　亦有園藝用剪刀1 支扣案足資佐證，足認被告所為前開自白
　　核與事實相符，應堪採信。從而本案事證明確，被告所為上
　　開犯行均堪以認定，應均予以依法論科。
三、論罪科刑：
（一）核被告梁翃雲對告訴人劉子豪部分所為，係犯刑法第277
　　　條第1 項之傷害罪及同法第305 條之恐嚇危害安全罪；就
　　　對告訴人王柏凱部分所為，係犯刑法第277 條第1 項之傷
　　　害罪。又被告所為上開2 次傷害罪及1 次恐嚇危害安全罪
　　　等，均犯意個別，行為互殊，應予分論併罰。
（三）爰審酌被告之素行、未思理性調適情緒及反省並解決問題
      ，卻持安全帽傷害及恐嚇告訴人劉子豪，暨持園藝用剪刀
      傷害告訴人王柏凱，造成告訴人等受有前揭傷勢，被告所
      為實不可取，兼衡被告犯罪之動機、目的、手段、情節、
      犯後於本院審理時終能坦承犯行，惟未與告訴人等達成民
      事和解及賠償損失，暨衡酌被告為高中肄業之智識程度、
      有姑姑之家人、案發前從事消防配管之工作，月收入新臺
      幣4 萬元至5 萬元之家庭及生活狀況等一切情狀，分別量
      處如主文所示之刑，及均諭知如易科罰金之折算標準，暨
      就拘役部分定其應執行刑，及諭知如易科罰金之折算標準
      ，以資懲儆。
四、按刑法第38條第2 項前段、第3 項分別規定：供犯罪所用、
　　犯罪預備之物或犯罪所生之物，屬於犯罪行為人者，得沒收
　　之；前二項之沒收，於全部或一部不能沒收或不宜執行沒收
　　時，追徵其價額。又刑法第38條之2 第2 項規定：宣告前二
　　條之沒收或追徵，有過苛之虞、欠缺刑法上之重要性、犯罪
　　所得價值低微，或為維持受宣告人生活條件之必要者，得不
　　宣告或酌減之。經查扣案之園藝用剪刀1 支為被告所有，且
　　係供其為傷害告訴人王柏凱時所用之物等情，為被告於本院
　　審理時供述甚明（見訴字第710 號卷第229、231頁），爰應
　　依刑法第38條第2 項之規定宣告沒收。又查被告所有供其為
　　傷害告訴人劉子豪犯行時所用之安全帽1 頂，未據扣案，復
　　無積極證據證明現尚存在，且欠缺刑法上重要性，為免日後
　　執行之困難，過度耗費訴訟資源而無助於目的的達成，爰依
　　刑法第38條之2 第2 項規定不予宣告沒收，附此敘明。
據上論斷，應依刑事訴訟法第273 條之1 第1 項、第299 條第1
項前段，刑法第277 條第1 項、第305 條、第51條第6 款、第41
條第1 項前段、第38條第2 項、第38條之2 第2 項，刑法施行法
第1 條之1 第1 項前段，判決如主文。
本案經檢察官張凱絜提起公訴，檢察官陳亭宇到庭執行職務。
中　　華　　民　　國　　111 　年　　1 　　月　　28　　日
                  刑事第一庭    法  官   楊惠芬
以上正本證明與原本無異。  
如不服本判決應於收受送達後20日內向本院提出上訴書狀，並應
敘述具體理由；其未敘述上訴理由者，應於上訴期間屆滿後20日
內向本院補提理由書（均須按他造當事人之人數附繕本）「切勿
逕送上級法院」。告訴人或被害人如對於本判決不服者，應具備
理由請求檢察官上訴，其上訴期間之計算係以檢察官收受判決正
本之日期為準。
中　　華　　民　　國　　111 　年　　2 　　月　　9 　　日
              　　　　　　　　　書記官   李艷蓉
附錄本案論罪科刑法條全文：
刑法第277 條：
傷害人之身體或健康者，處五年以下有期徒刑、拘役或五十萬元
以下罰金。
犯前項之罪，因而致人於死者，處無期徒刑或七年以上有期徒刑
；致重傷者，處三年以上十年以下有期徒刑。
刑法第305 條：
以加害生命、身體、自由、名譽、財產之事恐嚇他人，致生危害
於安全者，處二年以下有期徒刑、拘役或九千元以下罰金。